BOGAERT CÉDRIC

ANALYSTE - DÉVELOPPEUR .NET / ANGULAR



RÉSUMÉ

Je suis un développeur .NET / Angular avec une bonne expérience en C#, HTML / CSS, JavaScript / TypeScript et en base de données MS SQL (T-SQL). Je suis également familier avec Entity Framework Core, Agile / Scrum, UML, BPMN, WPF et ADO Framework. Je suis un collaborateur adaptable, autonome, communicatif et émotionnellement intelligent.

CONTACT

1 0487/34.59.12

Bogaert@outlook.com

Rue Simon 48/2 6990 Hotton Belgique

SKILLS

- Adaptabilité
- CollaborationNegotiation
- Communication
- Autonomie
- Intelligence émotionnelle

TECHNOLOGIES

- .Net, C#, TSql, EntityFrameWork
 Core, Wpf, Ado ling
- Angular, Typescript, JavaScript
- · Agile, Scrum
- Uml, Bpmn,

FORMATIONS

SECONDARY SCHOOL

K.A. Emanuel Hiel 1992 - 1998

Technobel

2021 - 2022

EXPÉRIENCES PROFESSIONNELLES

FORMATION ANALYSTE DÉVELOPPEUR

Technobel

2021-2022

- Création d'API en .NET et d'un client en Angular avec une authentification par token
- Utilisation de la méthodologie Scrum

CHEF D'ÉQUIPE À WALIBI

Fact Group

2009-2021

- · Contrôle de personne
- · Gestion d'équipe
- Gestion des plannings

TECHNICIEN HELPDESK 3G/ADSL

TechCity

2007-2009

 Support I^{re} et 2^e ligne sous-traitant pour l'ADSL professionnel

DEVELOPPEUR FULL STACK PHP/HTML/CSS

La Colombier

2005-2007

 Création et entretient site internet dans le domaine de l'immobilier